【裁判字號】    89,交聲,327
【裁判日期】    890930
【裁判案由】    違反道路交通管理處罰條例聲明異議
【裁判全文】
臺灣臺北地方法院交通事件裁定                    八十九年度交聲字第三二七號
    異議人即
    受處分人  甲○○
右列受處分人因違反道路交通管理處罰條例案件，對於臺北市交通事件裁決所中華民
國八十九年五月卅日所為之處分( 原處分案號：北市交裁車字第22-ZF0000000號 )聲
明異議，本院裁定如左：
        主      文
異議駁回。
        理      由
一、按汽車行駛高速公路應依速限標誌指示，「高速公路交通管制規則」第五條第一
    項定有明文。汽車駕駛人駕駛汽車行駛於高速公路而不遵管制之規定者，處汽車
    駕駛人新臺幣三千元以上六千元以下罰鍰並記違規點數一點，「道路交通管理處
    罰條例」第三十三條第一項及第六十三條第一項第一款亦有規定。
二、本件受處分人即異議人甲○○於八十九年二月四日上午十一時廿分許，駕駛一輛
    車牌AP-5639 號自用小客車，沿國道一號( 俗稱：中山高 )高速公路南向車道行
    駛，途經南向四十九公里處，明知該處路段最高速限為九○公里，竟以時速一一
    三公里之行車速度超速廿三公里行駛，為內政部警政署國道公路警察局第六警察
    隊( 下稱：國道六隊 )員警陳英同以警車上之測速雷達測得超速後，以其有違反
    「道路交通管理處罰條例」第三十三條規定之行為，以拍照方式採證逕行掣單(
    單號：公警局交字第ZF0000000  )舉發，經合法送達該紙舉發違規通知單後，受
    處分人於舉發違規通知單所載「應到案日期：八十九年三月六日」前向原處分機
    關申訴。原處分機關請舉發單位調查結果，仍認受處分人有前開違規行為，原處
    分機關乃依「道路交通管理處罰條例」第三十三條第一項及第六十三條第一項第
    一款規定，於八十九年五月卅日從輕裁處異議人新臺幣三千元罰鍰並記違規點數
    一點。
三、訊據受處分人固不否認其於前揭時地駕駛該輛車牌AP-5639 號自用小客車超速廿
    三公里行駛為警拍照採證之事實，惟矢口否認有任何違反「道路交通管理處罰條
    例」之行為，辯稱略以「本人之子蘇特正( 男，六十三年九月四日生，身分證號
    碼：Ｚ000000000號 )就讀私立中原大學，八十九年二月四日當天因舊疾( 精神分
    裂症 )復發，本人接獲學校通知急於將其送往醫院治療，始不慎超速行駛，宜予
    免罰」云云。經查：
    (一)本件受處分人之子蘇特正早於八十八年暑假即自私立中原大學畢業離校，八
        十九年二月四日當天該校並無受處分人所指稱「蘇特正在校因精神分裂症復
        發，學校通知家長( 受處分人 )到校接送醫院治療」情事，有私立中原大學
        八十九年九月十六日( 八九 )原學字第二四一七號函壹件在卷可稽，受處分
        人前揭辯解核與事實不符，不足採信。
    (二)右揭受處分人於前揭時地駕駛該輛車牌AP-5639 號自用小客車在高速公路違
        規超速行駛之事實，有採證相片一張在卷可稽，並據受處分人坦承屬實。按
        交通警察掣單舉發違反道路交通管理處罰條例所列之違規事實，本質上為行
        政處分，係公務員基於職務上之權力，依法就特定之具體事件所為之具公法
        上效果之單方面行政行為，基於公務員為公法上行為具有公信力之原則，該
        行政行為當可被推定為真正，其據以依法處分之事實認定亦為正確無誤，本
        件受處分人駕車在高速公路超速行駛之違規行為明確。原處分機關依「道路
        交通管理處罰條例」第三十三條第一項及第六十三條第一項第一款規定從輕
        裁處受處分人新臺幣三千元罰鍰並記違規點數一點，核無違誤。本件受處分
        人之異議為無理由，自應將其異議駁回。
據上論斷，應依道路交通案件處理辦法第十九條，裁定如主文。
中      華      民      國    八  十  九    年    九    月    三十      日
                          臺灣臺北地方法院交通法庭
                                  法  官  鍾      華
右正本證明與原本無異。
如不服本裁定，應於裁定送達後五日內向本院提出抗告狀。
                                  書記官  黃  繡  琴
中      華      民      國    八  十  九    年    十    月      一      日


司法院資訊處製作；財團法人民間司法改革基金會備份。
